ACORDAO-COMPLETO-2531929

ACÓRDÃO DE RELAÇÃO

ACÓRDÃO DE RELAÇÃO 1591/2022 ATA 9/2022 - SEGUNDA CÂMARA

Acórdão 1591/2022-TCU-Segunda Câmara
Os Ministros do Tribunal de Contas da União, com fundamento no art. 143, inciso V, alínea "d", do Regimento Interno/TCU, c/c o enunciado nº 145 da Súmula da Jurisprudência predominante do Tribunal de Contas da União, ACORDAM, por unanimidade, em retificar, por inexatidão material no item 9.5 do Acórdão 13290/2020-TCU-Segunda Câmara, Sessão de 24/11/2020, Ata nº 42/2020, para que:
- Onde se lê: "9.5. autorizar também, desde logo, se requerido, com fundamento no art. 28, inciso I, da Lei 8.443, de 1992, c/c o art. 217, §§ 1º e 2º do Regimento Interno do TCU, o parcelamento da (s) dívida (s) em até 36 parcelas, incidindo, sobre cada parcela, corrigida monetariamente, os correspondentes acréscimos legais, (...) " 
- Leia-se: "9.5. autorizar também, desde logo, se requerido, com fundamento no art. 26 da Lei 8.443 de 1992, c/c o art. 217, §§ 1º e 2º do Regimento Interno do TCU, o parcelamento da (s) dívida (s) em até 36 parcelas, incidindo, sobre cada parcela, corrigida monetariamente, os correspondentes acréscimos legais, (...) "
Mantendo-se os demais termos do Acórdão ora retificado, de acordo com os pareceres emitidos nos autos pela UT e pelo Ministério Público junto a este Tribunal, e informando aos interessados que o presente Acórdão pode ser acessado por meio do endereço eletrônico www.tcu.gov.br/acordaos.
1. Processo TC-Processo 021.172/2019-6 (TOMADA DE CONTAS ESPECIAL) 
	1.1. Responsáveis: Associação Amigos do Teatro e Escola de Música Eleazar de Carvalho (Assatemec) (03.676.461/0001-77) ; Miriam Benayoum (XXX.581.338-XX) ; Sonia Muniz de Carvalho (233.376.488- 00) .
	1.2. Órgão/Entidade: Secretaria Especial da Cultura.
	1.3. Relator: Ministro Antonio Anastasia.
	1.4. Representante do Ministério Público: Procurador Rodrigo Medeiros de Lima.
	1.5. Unidade Técnica: Secretaria de Controle Externo de Tomada de Contas Especial (SecexTCE) .
	1.6. Representação legal: Josenir Teixeira (125.253/OAB-SP) , representando Miriam Benayoum; Josenir Teixeira (125.253/OAB-SP) , representando Sonia Muniz de Carvalho; Josenir Teixeira (125.253/OAB-SP) , representando Associacao Amigos do Teatro e Escola de Musica Eleazar de Carvalho - Assatemec. 
	1.7. Determinações/Recomendações/Orientações: não há.

Segunda Câmara

Secretaria Especial da Cultura.

Associação Amigos do Teatro e Escola de Música Eleazar de Carvalho (Assatemec) (03.676.461/0001-77); Miriam Benayoum (XXX.581.338-XX); Sonia Muniz de Carvalho (233.376.488- 00).

ANTONIO ANASTASIA

Josenir Teixeira (125.253/OAB-SP), representando Miriam Benayoum; Josenir Teixeira (125.253/OAB-SP), representando Sonia Muniz de Carvalho; Josenir Teixeira (125.253/OAB-SP), representando Associacao Amigos do Teatro e Escola de Musica Eleazar de Carvalho - Assatemec.

Procurador Rodrigo Medeiros de Lima.

TOMADA DE CONTAS ESPECIAL (TCE)

Secretaria de Controle Externo de Tomada de Contas Especial (SecexTCE).